臺灣高等法院臺中分院刑事裁定　
110年度聲字第2209號
聲  請  人  臺灣高等檢察署臺中檢察分署檢察官     
受  刑  人  鍾義鑫



上列聲請人因受刑人詐欺等案件，數罪併罰有二裁判以上，聲請
定其應執行之刑（聲請案號：110年度執聲字第1043號），本院
裁定如下：
    主  文
鍾義鑫所犯如附表所示各罪所處之刑，應執行有期徒刑參年。
    理  由
一、聲請意旨略以：受刑人鍾義鑫因詐欺數罪，先後經判決確定
    如附表所示，數罪中雖有刑法第50條第1項但書所列情形，
    惟受刑人已請求檢察官聲請定應執行刑，有是否請求定應執
    行刑調查表足稽，應依刑法第50條第2項、第53條、第51條
    第5款規定，定其應執行之刑，爰依刑事訴訟法第477條第1
    項聲請裁定等語。 
二、按裁判確定前犯數罪者，併合處罰之。但有下列情形之一者
    ，不在此限：一、得易科罰金之罪與不得易科罰金之罪。二
    、得易科罰金之罪與不得易服社會勞動之罪。三、得易服社
    會勞動之罪與不得易科罰金之罪。四、得易服社會勞動之罪
    與不得易服社會勞動之罪。前項但書情形，受刑人請求檢察
    官聲請定應執行刑者，依第51條規定定之。刑法第50條定有
    明文。又數罪併罰有二裁判以上，宣告多數有期徒刑者，於
    各刑中之最長期以上，各刑合併之刑期以下，定其刑期，但
    不得逾30年。刑法第53條、第51條第5款亦有明定。次按數
    罪併罰之定應執行之刑，係出於刑罰經濟與責罰相當之考量
    ，並非予以犯罪行為人或受刑人不當之利益，為一種特別的
    量刑過程，相較於刑法第57條所定科刑時應審酌之事項係對
    一般犯罪行為之裁量，為定應執行刑之宣告，乃對犯罪行為
    人本身及所犯各罪之總檢視，除應考量行為人所犯數罪反應
    出之人格特性，並應權衡審酌行為人之責任與整體刑法目的
    及相關刑事政策，在量刑權之法律拘束性原則下，依刑法第
    51條第5款之規定，採限制加重原則，以宣告各刑中之最長
    期為下限，各刑合併之刑期為上限，但最長不得逾30年，資
    為量刑自由裁量權之外部性界限，並應受法秩序理念規範之
    比例原則、平等原則、責罰相當原則、重複評價禁止原則等
    自由裁量權之內部抽象價值要求界限之支配，以使輕重得宜
    ，罰當其責，俾符合法律授與裁量權之目的，以區別數罪併
    罰與單純數罪之不同，兼顧刑罰衡平原則（最高法院100年
    度台抗字第440號裁定意旨參照）。再執行刑之酌定，審酌
    各罪間之關係時，宜綜合考量數罪侵害法益之異同、對侵害
    法益之加重效應及時間、空間之密接程度，各罪間之獨立程
    度較高者，法院宜酌定較高之執行刑，但仍宜注意維持輕重
    罪間刑罰體系之平衡。行為人所犯數罪係侵害不可替代性或
    不可回復性之個人法益者，宜酌定較高之執行刑。民國107
    年8月7日司法院院台廳刑一字第1070021860號函訂定並自即
    日生效之「刑事案件量刑及定執行刑參考要點」第24、25點
    規定可供參考。
三、經查，受刑人犯如附表所示之罪，各處如附表所示之刑，均
    經確定在案，有各該案件判決書及臺灣高等法院被告前案紀
    錄表在卷可稽。而受刑人所犯如附表編號2所示為得易科罰
    金、易服社會勞動之罪，與編號1、3至8所示為不得易科罰
    金、易服社會勞動之罪，依刑法第50條第1項但書之規定固
    不得併合處罰，惟受刑人就附表所示各罪已請求檢察官定應
    執行刑，有經受刑人簽名捺印之110年8月16日臺灣臺中地方
    檢察署刑法第50條第1項但書案件是否請求定應執行刑調查
    表附卷可按，檢察官聲請定其應執行之刑，本院審核認聲請
    為正當，應予准許。爰審酌受刑人所犯如附表所示各罪，其
    中附表編號3至8部分，犯罪態樣均為參與同一詐欺集團之詐
    欺取財犯行，犯罪時間為107年2月1日至4月27日間，相隔並
    非久遠，所為係擔任該詐欺集團車手，持卡提款或假冒公務
    員向被害人收款，所侵害者同為被害人之財產法益，責任非
    難重複之程度較高；附表編號1、2所示之結夥竊盜罪、寄藏
    贓物罪，犯罪時間分別為106年、108年間之間隔，與上開加
    重詐欺雖同屬侵害財產法益，然犯罪型態、犯罪情節等尚非
    相同，具獨立性，綜合考量上述犯罪性質上之差異及刑罰對
    策上之不同、各罪依其犯罪情節所量定之刑，並衡酌附表編
    號6至8所示之3罪，前經本院以108年度上訴字第2664、2666
    號判決定應執行有期徒刑1年10月確定，及前揭所述之比例
    原則、責罰相當原則等自由裁量權之內部性界限等情，合併
    定其應執行之刑如主文所示。至於受刑人所犯如附表編號1
    、2所示之罪，固已執行完畢，有臺灣高等法院被告前案紀
    錄表在卷可查，惟此部分與其所犯如附表編號3至8所示之罪
    ，符合數罪併罰規定，依前揭說明，仍應合併定其應執行之
    刑，俟檢察官指揮執行應執行刑時，再就形式上已執行部分
    予以折抵，附此敘明。
四、依刑事訴訟法第477條第1項，刑法第50條第2項、第53條、
    第51條第5款，裁定如主文。
中　　華　　民　　國　　110 　年　　9 　　月　　13　　日
        　　刑事第十庭    審判長法　官  陳  宏  卿
　　　　　　　　　　　　　　    法　官  楊  文  廣
 　　　　　　　　　　　　　　　 法　官  簡  芳  潔     
以上正本證明與原本無異。     
如不服本裁定，得於收受送達後5日內向本院提出抗告書狀(須附
繕本)。因疫情而遲誤不變期間，得向法院聲請回復原狀。

                                書記官  廖  婉  菁

中　　華　　民　　國　　110 　年　　9 　　月　　14　　日
附表：受刑人鍾義鑫定應執行刑案件一覽表     編  號  1 2 3 罪  名  結夥竊盜 寄藏贓物 加重詐欺 宣告刑  有期徒刑7月 有期徒刑3月 有期徒刑1年6月 犯罪日期  106/01/13 108/01/31-108/02/12 107/04/12  偵查（自訴)機關年度案號  苗栗地檢106年度偵字第3885號 苗栗地檢108年度偵字第1079號 桃園地檢107年度偵字第18235、20169號 最後事實審 法 院 苗栗地院 苗栗地院 桃園地院  案 號 107年度易字第224號 108年度訴字第95號 108年度審金訴字第75號  判決日 期 107/06/26 108/05/28 109/01/10 確定 判決 法 院 苗栗地院 苗栗地院 桃園地院  案 號 107年度易字第224號 108年度訴字第95號 108年度審金訴字第75號  確定日 期 108/02/14 108/07/29 109/10/13 （撤回上訴） 是否為得易科罰金、易服社會勞動之案件  均否 均是 均否 備  註  苗栗地檢108年度執字第1090號(已執畢) 苗栗地檢108年度 執再字第262號（ 已執畢） 桃園地檢109年度執字第18181號             編  號  4 5 6 罪  名  加重詐欺 加重詐欺 加重詐欺 宣告刑  有期徒刑1年5月  有期徒刑1年3月 有期徒刑1年4月  犯罪日期  107/04/17 107/04/25  107/02/01 偵查(自訴)機關年度案號  桃園地檢107年度偵字第18235、20169號 桃園地檢107年度偵字第18235、20169號 臺中地檢107年度偵字第12401、24650號 最後事實審 法 院 桃園地院 桃園地院 中高分院  案 號 108年度審金訴字第75號 108年度審金訴字第75號 108年度上訴字第2664、2666號  判決日 期 109/01/10 109/01/10 109/08/19 確定 判決 法 院 桃園地院 桃園地院 中高分院  案 號 108年度審金訴字第75號 108年度審金訴字第75號 108年度上訴字第2664、2666號  確定日 期 109/10/13 （撤回上訴） 109/10/13 （撤回上訴） 109/09/21 是否為得易科罰金、易服社會勞動之案件  均否 均否 均否 備  註  桃園地檢109年度執字第18181號 桃園地檢109年度執字第18181號 臺中地檢109年度執字第14999號(編號6至8經定應執行有期徒刑1年10月)              編  號  7 8 (以下空白) 罪  名  加重詐欺 加重詐欺  宣告刑  有期徒刑1年 有期徒刑1年3月  犯罪日期  107/04/23 107/04/26-107/04 /27  偵查(自訴)機關 年度案號  臺中地檢107年度偵字第12401、24650號 臺中地檢107年度偵字第12401、24650號  最後事實審 法 院 中高分院 中高分院   案 號 108年度上訴字第2664、2666號 108年度上訴字第2664、2666號   判決日 期 109/08/19 109/08/19  確定 判決 法 院 中高分院 中高分院   案 號 108年度上訴字第2664、2666號 108年度上訴字第2664、2666號   確定日 期 109/09/21 109/09/21  是否為得易科罰金、易服社會勞動之案件  均否 均否  備  註  臺中地檢109年度執字第14999號(編號6至8經定應執行有期徒刑1年10月) 臺中地檢109年度執字第14999號(編號6至8經定應執行有期徒刑1年10月)